【裁判字號】    97,訴緝,90
【裁判日期】    970625
【裁判案由】    毒品危害防制條例
【裁判全文】
臺灣臺北地方法院刑事判決              97年度訴緝字第90號
公  訴  人  臺灣臺北地方法院檢察署檢察官
被      告  甲○○
上列被告因違反毒品危害防制條例案件，經檢察官提起公訴（96
年度毒偵字第1859號），被告於準備程序中就被訴事實為有罪之
陳述，經本院合議庭裁定由受命法官獨任改用簡式審判程序，判
決如下：
    主    文
甲○○施用第一級毒品，累犯，處有期徒刑壹年；減為有期徒刑
陸月，如易科罰金，以新臺幣壹仟元折算壹日。
    事    實
一、甲○○曾因違反毒品危害防制條例為本院於民國九十四年九
    月十六日以九十二年度訴字第一九三三號判決（起訴書誤繕
    為九十四年度訴字第一九三三號判決）就施用第一級毒品部
    分判處有期徒刑七月，就施用第二級毒品部分判處有期徒刑
    四月，並定應執行有期徒刑十月，於九十五年二月十三日縮
    刑期滿執行完畢。亦曾於八十八年間因施用毒品案件，為本
    院以八十八年度毒聲字第二二○○號裁定令入勒戒處所觀察
    勒戒，經評估認有繼續施用傾向，復由本院以八十九年度毒
    聲字第九六一號裁定令入戒治處所施以強制戒治，嗣經本院
    以八十九年度毒聲字第二三四○號裁定停止戒治，所餘戒治
    期間付保護管束，復經本院以九十年度毒聲字第四四六號裁
    定撤銷停止戒治，於九十一年七月十八日執行完畢釋放出所
    。並由臺灣臺北地方法院檢察署檢察官以九十一年度戒毒偵
    字第二○○號為不起訴處分確定。竟不知悔改，於前開強制
    戒治執行完畢釋放後五年內之九十五年十二月十二日為警採
    尿前回溯二十六小時內之某時（應不含為警查獲後至採尿前
    之期間），在臺北縣林口鄉○○○路○段五八號七樓之三住
    處，以將海洛因粉末加入香煙中燃燒吸食煙霧之方式施用第
    一級毒品，並經警於九十五年十二月十二日下午三時四十五
    分許在桃園縣平鎮市○○路一二三號前查獲。
二、案經桃園縣政府警察局平鎮分局報告臺灣桃園地方法院檢察
    署檢察官呈請臺灣高等法院檢察署令轉臺灣臺北地方法院檢
    察署檢察官偵查起訴。於本院準備程序進行中，甲○○就被
    訴事實為有罪之陳述，經合議庭裁定由受命法官獨任行簡式
    審判程序。
    理    由
一、前揭事實，除施用毒品之時間外，業據被告甲○○於審理時
    坦承不諱，且經將被告於九十五年十二月十二日為警查獲後
    採集之尿液送臺灣尖端先進生技醫藥股份有限公司鑑驗，呈
    嗎啡陽性反應，有該公司九十五年十二月二十五日濫用藥物
    檢驗報告附卷可稽（臺灣桃園地方法院檢察署九十六年度毒
    偵字第一三五六號卷第一四頁參照）。又查，海洛因經注射
    入人體後，約百分之八十於二十四小時內自尿中排出，一般
    而言，尿液中能否驗出嗎啡陽性反應與其投與量、投與途徑
    、採尿時間、個人體質及檢驗方法之靈敏度有關，外國曾有
    文獻報導注射六毫克之海洛因之鹽酸鹽，其代謝物嗎啡的平
    均可檢出時限約為二十六小時（最低檢出量為三百ｎｇ／ｍ
    ｌ）。此經行政院衛生署藥物食品檢驗局以八十一年九月八
    日、藥檢壹字第八一一四八八五號函示明確。上開函示為
    科學上之專業解釋，足為本院判斷之依據。核該公司分別以
    ＥＩＡ酵素免疫分析法、ＧＣ／ＭＳ氣相層析／質譜儀法為
    初步、確認檢驗，其結果信而有徵，可供本院為認定事實之
    依據。被告雖表示不記憶確切施用毒品時間，仍應以前開專
    業機構之科學上函示為認定被告該次施用第一級毒品時間之
    依據，第查被告曾因施用毒品案件，為本院以八十八年度毒
    聲字第二二○○號裁定令入勒戒處所觀察勒戒，經評估認有
    繼續施用傾向，復由本院以八十九年度毒聲字第九六一號裁
    定令入戒治處所施以強制戒治，嗣經本院以八十九年度毒聲
    字第二三四○號裁定停止戒治，所餘戒治期間付保護管束，
    復經本院以九十年度毒聲字第四四六號裁定撤銷停止戒治，
    於九十一年七月十八日執行完畢釋放出所。並由臺灣臺北地
    方法院檢察署檢察官以九十一年度戒毒偵字第二○○號為不
    起訴處分確定，有不起訴處分書、臺灣高等法院被告前案紀
    錄表在卷足證，核屬於強制戒治執行完畢釋放後，五年後再
    犯第十條之罪之情形。被告犯行堪以認定。事證明確，應予
    論處。
二、核被告所為，係違反毒品危害防制條例第十條第一項之施用
    第一級毒品罪；被告持有第一級毒品之犯行，則為前述施用
    之犯行所吸收。又被告有事實欄所載刑之執行情形，此有臺
    灣高等法院被告前案紀錄表附卷可證，其於受徒刑之執行完
    畢後，五年以內故意再犯本件有期徒刑以上之罪，為累犯，
    應依刑法第四十七條第一項規定加重其刑。爰審酌被告犯罪
    動機、目的、到案後坦承不諱，惟其素行非佳等一切情狀，
    量處有期徒刑一年。末查被告前開犯罪時間係於九十六年四
    月二十四日以前，且合於減刑條件，應依中華民國九十六罪
    犯減刑條例第二條第一項第三款規定，減為有期徒刑六月，
    復依上開減刑條例第九條規定，諭知易科罰金之折算標準，
    以資儆懲。
據上論斷，應依刑事訴訟法第二百七十三條之一第一項、第二百
九十九條第一項前段，毒品危害防制條例第十條第一項，刑法第
十一條前段、第四十七條第一項、第四十一條第一項前段，中華
民國九十六年罪犯減刑條例第二條第一項第三款、第七條、第九
條，判決如主文。
本案經檢察官楊智綸到庭執行職務。
中    華    民    國    97    年     6    月    25    日
                  刑事第十庭      法  官  姚念慈
以上正本證明與原本無異。
如不服本判決，應於判決送達後十日內，檢具繕本向本院提出上
訴狀上訴於臺灣高等法院。
                                  書記官  劉芸珊
中    華    民    國    97    年     6    月    25    日
附錄本案論罪科刑法條全文：
毒品危害防制條例第十條第一項
施用第一級毒品者，處六月以上五年以下有期徒刑。


司法院資訊處製作；財團法人民間司法改革基金會備份。
